【裁判字號】    98,交上易,218
【裁判日期】    980731
【裁判案由】    公共危險
【裁判全文】
臺灣高等法院刑事判決               98年度交上易字第218號
上  訴  人
即  被  告  甲○○
上列上訴人因公共危險案件，不服臺灣宜蘭地方法院97年度交易
字第72號，中華民國98年 6月25日第一審判決（起訴案號：臺灣
宜蘭地方法院檢察署98年度偵字第1642號），提起上訴，本院判
決如下：
    主  文
上訴駁回。
    理  由
一、按不服地方法院之第一審判決而上訴者，應向管轄第二審之
    高等法院為之。上訴書狀應敘述具體理由。上訴書狀未敘述
    上訴理由者，應於上訴期間屆滿後20日內補提理由書於原審
    法院，逾期未補提者，原審法院應定期間先命補正。第二審
    法院認為上訴書狀未敘述理由或上訴有第 362條前段之情形
    者，應以判決駁回之。但其情形可以補正而未經原審法院命
    其補正者，審判長應定期間先命補正。刑事訴訟法第 361條
    、第 367條，分別定有明文。所謂不服第一審判決之具體理
    由，必係依據卷內既有訴訟資料或提出新事證，指摘或表明
    第一審判決有何採證認事、用法或量刑等足以影響判決本旨
    之不當或違法，而構成應予撤銷之具體事由，始克當之。例
    如：依憑證據法則具體指出所採證據何以不具證據能力，或
    依憑卷證資料，明確指出所為證據證明力之判斷如何違背經
    驗、論理法則；倘僅泛言原判決認定事實錯誤、違背法令、
    量刑失之過重或輕縱，而未依上揭意旨指出具體事由，或形
    式上雖已指出具體事由，然該事由縱使屬實，亦不足以認為
    原判決有何不當或違法者，如對於不具有調查必要性之證據
    ，法院未依聲請調查亦未說明理由，或援用證據不當，但除
    去該證據仍應為同一事實之認定，皆難謂係具體理由，俾與
    第二審上訴制度旨在請求第二審法院撤銷、變更第一審不當
    或違法之判決，以實現個案救濟之立法目的相契合，並節制
    濫行上訴，此有最高法院97年度臺上字第 892號判決意旨足
    資參照。從而，上訴人之上訴書狀或補提之上訴理由書，形
    式上雖有敘述上訴理由，惟並未具體敘述第一審判決有上述
    違法、不當情形，即與未敘述具體理由無異，其所為上訴，
    即不符合上訴之法定要件。
二、本件上訴人即被告甲○○不服原判決，其上訴理由略以：被
    告認錯並已戒酒，而原審判決被告有期徒刑 5月，雖可易科
    罰金，然因被告最近失業，且需承擔家中經濟，無能力再負
    擔罰金，爰請求給予被告機會，重新判決云云。
三、經查：被告前因犯不能安全駕駛動力交通工具罪，經臺灣宜
    蘭地方法院分別以95年度羅交簡字第155號判決處有期徒刑2
    月、96年度羅交簡字第232號判決處有期徒刑3月確定，並分
    別於民國95年12月19日、97年 6月16日執行完畢。猶不知悔
    改，於98年 3月31日下午7時許起至9時許止，在宜蘭縣羅東
    鎮○○路某處飲酒後，已不能安全駕駛動力交通工具，卻仍
    駕駛 9703-NM號自用小客車返家，於同日晚間10時許，途經
    宜蘭縣羅東鎮○○路 ○段與興東路口處，因駕駛能力受酒精
    影響而受損，致與黃文熙所駕駛 8099-MU號自用小客車發生
    車禍而為警查獲，並於同日晚間10時53分測試其呼氣酒精濃
    度為每公升1.09毫克。被告對於上開犯罪事實，於警詢及原
    審審理時均坦承不諱，並有酒精測定紀錄表、測試觀察紀錄
    表、生理協調平衡檢測紀錄卡附卷可稽（見警偵卷第12 頁
    、第14頁、第15頁）。又本件被告酒後駕車，與他人車輛發
    生車禍，亦有道路交通事故現場圖、及道路交通事故照片10
    幀在卷為憑（見警偵卷第10頁第11頁、第17頁至第21頁）。
    是被告有本件服用酒類，不能安全駕駛動力交通工具而駕駛
    之犯行，堪為屬實。原審以被告所為，係犯刑法第185 條之
    3 之罪，並審酌被告曾因犯不能安全駕駛動力交通工具罪經
    判刑確定並執行完畢，有本院被告前案紀錄表在卷可稽，於
    刑之執行完畢後5年內，再犯本件有期徒刑之罪，應依刑法
    第47條第1項累犯之規定加重其刑，兼衡被告前有2次酒醉駕
    車之公共危險罪前科，仍不知悔改，再犯本罪，及被告酒醉
    程度、其駕駛車輛對交通用路人安全所造成之影響，併其生
    活狀況、智識程度及犯罪後態度等一切情狀，量處被告有期
    徒刑5月，如易科罰金以新臺幣1千元折算1日。原判決認事
    用法尚無不當，量刑亦已參酌刑法第57條各款事由，堪屬妥
    適，於法尚無未合。
四、被告提起上訴，上訴理由雖以其已知錯戒酒、失業無力繳納
    易科之罰金等語。然刑法第185條之3服用酒類不能安全駕駛
    動力交通工具罪之法定刑為1年以下有期徒刑，以被告有2次
    酒醉駕車之公共危險罪前科及構成累犯事由，依法應加重其
    刑等情，原審僅量處被告有期徒刑5月，並諭知得易科罰金
    ，已屬惕勵被告自新之輕罰，況核上訴意旨所稱各節，均非
    屬得據為對被告再予減輕刑度之正當事由，原審判決並無逾
    越法定刑度或明顯裁量失當之情形，被告執前詞提起上訴，
    空言請求重為輕判，而未具體指摘原判決關於事實認定及法
    律適用與刑罰之量定，有何違法或不當之處。依首揭說明，
    本件上訴不合上訴之法定要件，應予駁回，並不經言詞辯論
    為之。
據上論斷，應依刑事訴訟法第367條前段、第372條，判決如主文
。
中    華    民    國    98    年     7    月   31     日
                  刑事第十三庭  審判長法  官  曾德水
                                      法  官  林婷立
                                      法  官  陳恆寬
以上正本證明與原本無異。
不得上訴。
                                      書記官  黃家麟
中    華    民    國    98    年    8     月    4     日
附錄：本案論罪科刑法條全文
中華民國刑法第185條之3
服用毒品、麻醉藥品、酒類或其他相類之物，不能安全駕駛動力
交通工具而駕駛者，處1年以下有期徒刑、拘役或科或併科15萬
元以下罰金。


司法院資訊處製作；財團法人民間司法改革基金會備份。
